【裁判字號】    97,易,1856
【裁判日期】    971205
【裁判案由】    毒品危害防制條例
【裁判全文】
臺灣臺北地方法院刑事判決              97年度易字第1856號
公  訴  人  臺灣臺北地方法院檢察署檢察官
被      告  甲○○
上列被告因違反毒品危害防制條例案件，經檢察官提起公訴（97
年度毒偵字第1748號），被告就被訴事實為有罪之陳述，本院裁
定以簡式審判程序審理，判決如下：
    主  文
甲○○施用第二級毒品，累犯，處有期徒刑柒月。扣案甲基安非
他命貳袋（驗餘重零點伍柒捌捌公克，另含直接包裝毒品殘有第
二級毒品甲基安非他命於上不可完全析離之夾鏈袋貳只）及殘有
甲基安非他命殘渣無法分離之吸食器壹組，沒收銷燬之。
    事  實
一、甲○○於民國87年間，因施用毒品案件，經臺灣士林地方法
    院於87年10月24日以87年度毒聲字第849 號裁定送觀察、勒
    戒後，認無繼續施用毒品傾向，由臺灣士林地方法院檢察署
    檢察官於87年11月13日以87年度偵字第10044 號為不起訴處
    分，嗣又因施用毒品案件，經同院於88年2 月26日以88年度
    毒聲字第424 號裁定送觀察、勒戒後，認有繼續施用毒品傾
    向，經同院於88年4 月19日以88年度毒聲字第736 號裁定令
    入戒治處所施以強制戒治，經同院以88年度毒聲字第1663號
    裁定停止戒治，所餘期間付保護管束，又經同院於89年1 月
    31日裁定撤銷停止戒治，於90年1 月4 日強制戒治執行完畢
    。甲○○復於92年間，因施用毒品案件，經本院於93年5 月
    26日以93年度簡上字第61號判處有期徒刑6 月確定，於94年
    3 月6 日因縮刑期滿執行完畢。甲○○又因施用毒品案件，
    經臺灣士林地方法院以95年度易字第330 號刑事判決判處有
    期徒刑9 月、以95年度易字第1022號判處有期徒刑4 月，經
    定應執行之刑為有期徒刑1 年，於96年2 月6 日入監執行，
    於96年11月7 日假釋出監，於96年12月16日假釋期滿未經撤
    銷執行完畢。詎甲○○仍不知悔改，猶基於施用第二級毒品
    甲基安非他命（起訴書誤載為安非他命）之犯意，先向綽號
    「大胖」之成年男子購買甲基安非他命而持有，進而於97年
    5 月8 日晚上7 時許，在臺北市○○區○○街29號2 樓住處
    ，以將甲基安非他命置於扣案吸食器內燒烤加熱生煙吸聞之
    方式，施用甲基安非他命一次。嗣於97年5 月8 日晚上8 時
    50分許，在臺北市中山區○○○路○ 段26號前為警查獲，並
    扣得甲基安非他命2 袋（驗餘重0.5788公克，另含直接包裝
    毒品殘有第二級毒品甲基安非他命於上不可完全析離之夾鏈
    袋2 只）及殘有甲基安非他命殘渣無法分離之吸食器1 組，
    始查知上情。
二、案經臺北市政府警察局中山分局報請臺灣臺北地方法院檢察
    署檢察官偵查起訴。
    理  由
一、按除被告所犯為死刑、無期徒刑、最輕本刑為3 年以上有期
    徒刑之罪或高等法院管轄第一審案件者外，於法院行準備程
    序進行中，被告先就被訴事實為有罪之陳述時，審判長得告
    知被告簡式審判程序之旨，並聽取當事人、代理人、辯護人
    及輔佐人之意見後，裁定進行簡式審判程序；且受命法官行
    準備程序，與法院或審判長有同一之權限；又簡式審判程序
    之證據調查，不受刑事訴訟法第159 條第1 項、第161 條之
    2 、第161 條之3 、第163 條之1 及第164 條至第170 條規
    定之限制，刑事訴訟法第273 條之1 第1 項、第279 條第2
    項前段、第273 條之2 分別定有明文。本件被告甲○○所為
    係犯死刑、無期徒刑、最輕本刑為3 年以上有期徒刑以外之
    罪，其於審理程序中就被訴事實為有罪之陳述，經法官告知
    簡式審判程序之旨，並聽取公訴人、被告之意見後，認為適
    宜進行簡式審判程序，依刑事訴訟法第273 條之1 第1 項規
    定，裁定進行簡式審判程序，合先敘明。
二、上揭事實，業據被告於本院審理中坦承不諱，且經將被告為
    警察查獲採集所得之尿液送請鑑定結果，確呈現甲基安非他
    命陽性反應，有臺灣尖端先進生技醫藥股份有限公司出具之
    濫用藥物檢驗報告、臺北市政府警察局偵辦毒品案件尿液檢
    體委驗單、贓證物品清單、尿液採樣書各1 紙在卷可證，且
    有甲基安非他命2 袋（驗餘重0.5788公克，另含直接包裝毒
    品殘有第二級毒品甲基安非他命於上不可完全析離之夾鏈袋
    2 只）及殘有甲基安非他命殘渣無法分離之吸食器1 組扣案
    足憑，足認被告自白與事實相符。又被告有事實欄所載於5
    年內因施用毒品犯行經法院論罪科刑等事實，有臺灣高等法
    院被告前案紀錄表在卷可查。綜上，本案事證已臻明確，被
    告犯行洵堪認定，應依法論科。
三、按甲基安非他命係毒品危害防制條例第2 條第2 項第2 款所
    規定之第二級毒品，不得非法持有、施用。核被告所為，係
    犯毒品危害防制條例第10條第2 項之施用第二級毒品罪。被
    告持有第二級毒品之低度行為，已為施用之高度行為所吸收
    ，不另論罪。被告有如事實欄所載之前科，有臺灣高等法院
    被告全國前案紀錄表及刑案資料查註紀錄表各1 份在卷可查
    ，其於徒刑執行完畢後，5 年內故意再犯本件有期徒刑以上
    之罪，為累犯，應依刑法第47條第1 項之規定，加重其刑。
    爰審酌被告曾有多次觸犯施用毒品之犯行，雖經觀察、勒戒
    及刑罰之執行，仍未能斷戒施用毒品惡習，顯見其戒治意志
    不堅，缺乏勒戒動機，本應從重量刑。惟念其施用毒品係對
    己身殘害，未造成他人具體危害，且能於本院審理時坦承犯
    行，態度尚稱良好，復衡其犯罪之動機、目的、手段，犯罪
    時所受之刺激及其品性、生活狀況及智識程度等一切情狀，
    量處如主文之刑，以示儆懲。
四、扣案之甲基安非他命2 袋（驗餘重0.5788公克，另含直接包
    裝毒品殘有第二級毒品甲基安非他命於上不可完全析離之夾
    鏈袋2 只），係被告持之供已施用之毒品，業據被告供述在
    卷，並有交通部民用航空局航空醫務中心毒品鑑定書1 紙在
    卷可查；扣案之吸食器1 組，係被告用以犯本件施用甲基安
    非他命因之用具，其上並有甲基安非他命殘渣無法完全析離
    ，業據被告供述在卷，且經本院調取證物勘驗無誤，當視之
    為毒品，均應依毒品危害防制條例第18條第1 項前段之規定
    ，不問屬於犯人所有與否，均宣告沒收銷燬之。
五、爰依刑事訴訟法第299 條第1 項前段、第273 條之1 第1 項
    ，毒品危害防制條例第10條第2 項、第18條第1 項前段，刑
    法第11條、第47條第1 項，判決如主文。
本案經檢察官孫沛琦到庭執行職務。
中    華    民    國    97    年    12    月    5     日
                  刑事第七庭  法  官  林勇如
上正本證明與原本無異。
如不服本判決應於收受送達後10日內向本院提出上訴書狀，並應
敘述具體理由；其未敘述上訴理由者，應於上訴期間屆滿後20日
內向本院補提理由書（圴須按他造當事人之人數附繕本）「切勿
逕送上級法院」。
                              書記官  葉潔如
中    華    民    國    97    年    12    月    5     日
附錄：本案論罪科刑法條全文
毒品危害防制條例第10條
施用第一級毒品者，處6 月以上5 年以下有期徒刑。
施用第二級毒品者，處3 年以下有期徒刑。


司法院資訊處製作；財團法人民間司法改革基金會備份。
